最　高　行　政　法　院　裁　定　　　　　　　　　九十一年度裁字第一五二九號
　　上　訴　人　甲○○○
　　被 上訴 人　桃園縣政府
　　代　表　人　朱立倫
右當事人間因建築法事件，上訴人對於中華民國九十年十月十八日臺北高等行政法院
八十九年度訴字第二九六○號判決，提起上訴，本院裁定如左：
　　主  文
上訴駁回。
上訴審訴訟費用由上訴人負擔。
　　理  由
按對於高等行政法院判決之上訴，非以其違背法令為理由，不得為之，行政訴訟法第
二百四十二條定有明文。同法第二百四十三條第一項規定，判決不適用法規或適用不
當者，為違背法令；而判決有第二百四十三條第二項所列各款情形之一者，其判決當
然違背法令。又提起上訴，應以上訴狀表明上訴理由並應添具關於上訴理由之必要證
據，復為同法第二百四十四條第一項第四款及第二項所明定。準此，當事人提起上訴
，如以原判決有行政訴訟法第二百四十三條第一項不適用法規或適用不當為理由時，
其上訴狀應有具體之指摘，並揭示該法規之條項或其內容；如以原判決有第二百四十
三條第二項所列各款情形之當然違背法令為理由時，其上訴狀應揭示合於該款之事實
。如上訴狀未依此項方法表明，或其所表明者，顯與上開法條規定之情形不相合時，
即難認為已對原審判決之違背法令有具體之指摘，其上訴自難認為合法。本件上訴意
旨略以：本案整體過程中未按行政程序辦理、縣府稽查員無搜索票即搜索，訴願階段
未依訴願法程序答辯。本店領有安全鑑定書，無影響公共安全之認定，已合法取得營
利事業登記。被上訴人強調安全鑑定書中變更為店鋪Ｇ類而非商業Ｂ類，如係證件不
合，則應不核發證照。於民國八十八年三月二十五日實施公共安全檢查，認定為飲料
店業，違反商業法第八條第三項之規定，經營登記範圍以外之業務，業經被上訴人罰
鍰六千元在先，而後認定不是飲料店業，又以違反建築法第七十三條，罰鍰六萬元在
後，分明就是一罪兩罰。上訴人於安檢後次日即將伴唱設備收起恢復原狀，申請相關
單位複查，卻一直要上訴人補辦手續，不知要補辦甚麼手續？行政機關不去複查，卻
連開數張罰單，顯然是違法懲罰，違反行政誠實原則及比例原則。另舉雷同案件，僅
以書面限期改善，顯然為選擇性辦案，有違平等原則。再言，餐廳、農莊、飯店、均
有伴唱設備，如違法何不取締，且上述均屬商業Ｂ３類，何以對本店特別待遇，顯然
有包庇瀆職及圖利他人之情事。再者遊覽車、觀光景點、遊樂區、即使是國營觀光火
車上都有伴唱設備，那適法性又如何？如果行政訴訟只是形式，不如取消云云。經核
所述各節，無非針對主管機關處理本件違章罰鍰之程序及規定不服，並未具體指明原
判決有何不適用法規或適用不當等違背法令情事，參照首揭法條規定，本件上訴顯難
認為合法，應予駁回。
據上論結，本件上訴為不合法，爰依行政訴訟法第二百四十九條第一項前段、第一百
零四條、民事訴訟法第九十五條、第七十八條，裁定如主文。
中　　華　　民　　國　　九十一　　　年　　　十二　　　月　　　三十　　　日
                    最 高 行 政 法 院  第 四 庭
                                審 判 長 法  官　　　廖　政　雄
                                         法  官　　　趙　永　康
                                         法  官　　　林　清　祥
                                         法  官　　　鍾　耀　光
                                         法  官      姜  仁  脩
右  正  本  證  明  與  原  本  無  異
　　　　　　　　　　　　　　　　　　　　 法院書記官　蘇  金  全
中　　華　　民　　國　　九十一　　　年　　　十二　　　月　　三十  　　　日
